【裁判字號】    98,交聲,720
【裁判日期】    980706
【裁判案由】    違反道路交通管理處罰條例聲明異議
【裁判全文】
臺灣士林地方法院交通事件裁定
原處分機關  臺北市交通事件裁決所
異  議  人  甲○○
即受處分人
上列異議人即受處分人因違反道路交通管理處罰條例案件，對於
臺北市交通事件裁決所於民國98年6 月19日所為北市裁罰字第裁
22-AEV157051號違反道路交通管理事件裁決書（舉發違反道路交
通管理事件通知單案號：臺北市政府警察局北市警交字第AEV157
051號），聲明異議，本院裁定如下：
    主  文
異議駁回。
    理  由
一、按汽車駕駛人飲用酒類或其他類似物後其吐氣所含酒精濃度
    超過每公升0.25毫克或血液中酒精濃度超過百分之0.05以上
    者，不得駕車，道路交通安全規則第114 條第2 款定有明文
    。又汽車駕駛人，駕駛汽車經測試檢定酒精濃度超過規定標
    準者，處新臺幣1 萬5 千元以上6 萬元以下罰鍰，並當場移
    置保管該汽車及吊扣其駕駛執照1 年，道路交通管理處罰條
    例第35條第1 項第1 款亦定有明文。
二、原處分意旨略以：異議人即受處分人甲○○於民國（下同）
    98年4 月3 日凌晨零時58分許，駕駛車牌號碼0851-EH 號自
    用小客貨車，行經臺北市○○區○○路與金龍路口時，為警
    攔檢並測得其吐氣酒精濃度達每公升0.30毫克，經警舉發酒
    精濃度超過標準之違規，原處分機關認違規事實明確，遂依
    道路交通管理處罰條例第35條第1 項第1 款之規定，就異議
    人「汽車駕駛人酒精濃度超過規定標準（超過每公升0.25毫
    克以上未滿0.4 毫克）」之違規事實，裁處罰鍰新臺幣（下
    同）19,500元，並吊扣汽車駕駛執照12個月及施以道安講習
    。
三、異議意旨略以：異議人於前揭時地，遭保安大隊第二中隊警
    員攔停進行例行性盤查，因異議人長期服用精神藥物，時而
    有無自主性行為，無法控制自己，當天也明確告知警員有喝
    酒且剛喝，當日有服用藥物及感冒藥水，經漱口後進行酒測
    ，未能通過法定標準，但異議人行駛確實有依規定打方向燈
    ，並遵循行駛車道，與保安大隊來文不符，異議人因長年受
    精神疾病所苦，經濟能力有限，因而對原處分表明不服，為
    此聲明異議云云。
四、經查：
  (一)異議人對於前揭時地，駕駛前開車輛行經上開路段時，有「
    酒後駕車經測定吐氣所含酒精濃度每公升0.30毫克」之違規
    事實，業據其於聲明異議狀中自承「當天也明確告知警員有
    喝酒且剛喝」等語，可資證明異議人確實有酒後駕車之行為
    ，且其對於遭測得之吐氣所含酒精濃度亦不爭執，並有前揭
    北市警交大字第AEV157051 號舉發違反道路交通管理件通知
    單及酒測單各1 紙在卷可佐，是以，異議人有「酒後駕車經
    測定吐氣所含酒精濃度每公升0.30毫克」之違規行為，應堪
    認定。
  (二)雖異議人辯稱當天因感冒有服用藥物及感冒藥水云云，惟原
    處分機關並非以異議人服用藥物後駕車之危險行為而予以裁
    處，況異議人係服用治療憂鬱症及雙極症或感冒之藥物，亦
    非含有酒精成分之藥物，應不影響酒精濃度測定值，再者，
    於酒測前，員警有提供礦泉水供異議人漱口，亦經異議人於
    聲明異議狀中所自承在卷，是以，應可排除異議人因服用藥
    物導致口腔殘存之藥物成分影響酒測準確度之疑慮。因此，
    異議人縱有服用精神科藥物一節屬實，應無影響本件酒精濃
    度之測定值，亦與原處分機關所認定異議人有「酒後駕車經
    測定吐氣所含酒精濃度每公升0.30毫克」之違規行為無涉。
  (三)至異議人所辯行駛均有依規定打方向燈，並遵循行駛車道云
    云，然此部份與本案所處罰之違規事實及認定無關，異議人
    所指保安大隊來文即臺北市政府警察局保安警察大隊98年4
    月23日北市警保大行字第09830382700 號函覆內容亦僅敘述
    執勤員警上前盤查異議人之動機，異議人究有無變換車道或
    未打方向燈與本件違規事實無關，亦非本院應審酌之範圍，
    附此敘明。
  (四)綜上所述，本件事證明確，異議人違規事實已堪認定。原處
    分機關認為異議人違規事實明確，爰依道路交通管理處罰條
    例第35條第1 項第1 款之規定，就異議人有「汽車駕駛人酒
    後駕車經測定吐氣所含酒精濃度每公升0.30毫克（超過每公
    升0.25毫克以上未滿0.4 毫克）」之違規事實裁處新臺幣19
    ,500 元 之罰鍰，吊扣汽車駕駛執照12個月並施以道安講習
    ，經核均無不當，從而，本件異議為無理由，應予駁回。
五、據上論斷，應依道路交通案件處理辦法第19條，裁定如主文
    。
中    華    民    國    98    年    7     月    6     日
                  交通法庭    法  官      黃欣怡
以上正本證明與原本無異。
如不服本裁定應於送達後5 日內向本院提出抗告狀。
                              書記官      陳慧玲
中    華    民    國    98    年    7     月    6     日


司法院資訊處製作；財團法人民間司法改革基金會備份。
